```{r setup}
#| include: false
library(git2rdata)
library(kableExtra)
library(knitr)
library(tidyverse)
repo <- repository()
read_vc("data/rubric", root = repo) -> rubric
```

```{r vragenlijst}
rubric |>
  mutate(deel = factor(.data$deel, levels = unique(.data$deel))) |>
  group_by(.data$fase) |>
  mutate(
    vraag = interaction(.data$vraag, .data$deel, drop = TRUE) |>
      as.integer(),
    fmt = max(.data$vraag) |>
      log10() |>
      ceiling() |>
      pmax(1) |>
      sprintf(fmt = "\n- **vraag %%i.%%0%ii**: _%%s_"),
    tekst = ifelse(
      .data$oordeel == "onderdeel",
      sprintf(
        fmt = .data$fmt, .data$fase, .data$vraag, .data$criterium
      ),
      sprintf("    - **%s**: %s", .data$oordeel, .data$criterium)
    )
  ) |>
  group_by(.data$fase, .data$vraag) |>
  summarise(
    tekst = paste(.data$tekst, collapse = "\n"), .groups = "drop_last"
  ) |>
  summarise(tekst = paste(.data$tekst, collapse = "\n")) |>
  transmute(
    tekst = factor(
      .data$fase, levels = 1:4,
      labels = c(
        "Fase I: Prioriteren van informatiebehoeften",
        "Fase II: Gegevensinzameling", "Fase III: Gegevensverwerking",
        "Fase IV: Rapportering en communicatie"
      )
    ) |>
      sprintf(fmt = "\n## %s\n%s", .data$tekst)
  ) |>
  pull(.data$tekst) |>
  paste(collapse = "\n") -> vragen
knit_expand("_vragenlijst.md", vragen = vragen) |>
  writeLines("vragenlijst.md")
```

# Ideeën

- Niet alle criteria zijn even relevant voor elk meetnet.
  We hebben een aangepaste lijst nodig in functie van het type meetnet.
    - meetnet met programmacontext
    - meetnet met projectcontext
    - LTER meetnet
- Bij de beoordeling van de criteria zowel kijken naar de huidige situatie als de situatie in de nabije toekomst.
    - Voorbeeld: geen data management plan beschikbaar geeft een "onvoldoende" voor dat criterium zowel nu als in de toekomst.
    - Als je momenteel aan een data management plan werkt is het huidige situatie "onvoldoende" en de nabije toekomst "voldoende".
- Soms kan het relevant zijn om een meetnet op te splitsen in meerdere deelmeetnetten.
  En dan (een deel van) de criteria in te schatten op het niveau van het deelmeetnet.
  Dit kan nuttig zijn wanneer het ene deel van het meetnet beter uitgewerkt is dan het andere.
    - Voorbeeld: de bosreservatenmonitoring kan je opsplitsen in onderdelen als "dendrometrie", "vegetatie" en "bodem".
